【裁判字號】    99,交聲,2400
【裁判日期】    990830
【裁判案由】    交管條例聲異
【裁判全文】
臺灣板橋地方法院交通事件裁定        99年度交聲字第2400號
原處分機關  交通部公路總局臺北區監理所板橋監理站
異  議  人
即受處分人  甲○○
上列異議人即受處分人因違反道路交通管理處罰條例案件，對於
交通部公路總局臺北區監理所板橋監理站民國99年7月7日所為之
板監裁字第裁41-C00000000號處分，聲明異議，本院裁定如下：
    主  文
異議駁回。
    理  由
一、原處分意旨略以：異議人即受處分人甲○○於民國99年5月
    18日0時27分許，騎乘車牌號碼978-CYG號重型機車，行經臺
    北縣中和市○○路100號（原處分略載為「板南路」)，因有
    「號牌不依指定位置懸掛」之違規行為，經臺北縣政府警察
    局中和第一分局中和派出所警員當場填製北縣警交大字第C0
    0000000號舉發違反道路交通管理事件通知單予以舉發後，
    原處分機關於99年7月7日以板監裁字第裁41-C00000000號違
    反道路交通管理事件裁決書，依道路交通管理處罰條例第12
    條第1項第7款、第2項之規定，裁處罰鍰新臺幣 (下同)5,40
    0 元，並吊銷汽車牌照。
二、異議意旨略以：由舉發員警於現場拍攝之照片4張 (編號1至
    4) 檢視，伊之車牌並無違背道路交通安全規則第11條第1項
    第3款「明顯適當位置」之規定，且如編號2照片所示，無論
    由後上方或正後方皆無影響他人判讀車輛號碼之虞。此外，
    如伊所附照片中另一車號BJY-859號重型機車之車牌懸掛位
    置、角度與伊之車輛皆相同，仍可判讀該車之車牌號碼，為
    此聲明異議，請求撤銷原處分云云。
三、按汽車已領有號牌而未懸掛或不依指定位置懸掛，處汽車所
    有人3,600元以上10,800元以下罰鍰，並禁止其行駛，牌照
    並吊銷之，道路交通管理處罰條例第12條第1項第7款、第2
    項後段定有明文。上開條例所稱之汽車，包含機器腳踏車在
    內，道路交通管理處罰條例第3條第8款亦有明文。次按機器
    腳踏車號牌每車1面，懸掛位置除原設有固定位置外，應正
    面懸掛於車輛後端之明顯適當位置，道路交通管理處罰條例
    第92條第1項授權訂定之道路交通安全規則第11條第1項第3
    款亦有明文。由此可知，機車號牌之懸掛，當非僅懸掛於機
    車後端為已足，尚須其懸掛之角度、方向、位置，於該車輛
    行進中可達令他人得以清楚辨識該牌號之程度時，方符上揭
    規定意旨所指之「明顯適當位置」。
四、經查：
(一)異議人於99年5月18日0時27分許，騎乘車號978-CYG號重型
    機車，行經臺北縣中和市○○路100號，經臺北縣政府警察
    局中和第一分局中和派出所員警當場攔停並以號牌不依指定
    位置懸掛 (翹牌)為由製單舉發等事實，為異議人所不爭執
    ，並有臺北縣政府警察局北縣警交大字第C00000000號舉發
    違反道路交通管理事件通知單影本、原處分機關99年7月7日
    板監裁字第裁41-C00000000號違反道路交通管理事件裁決書
    、臺北縣政府警察局中和第一分局99年6月17日北縣警中一
    交字第0990021947號函、臺北縣政府警察局中和第一分局受
    理違反交通管理事件被通知人申訴理由查詢表各1份、現場
    採證及原廠車輛照片共4張附卷可稽，是此部分之事實堪予
    認定。
(二)異議人雖辯稱：該號牌之位置並無影響他人判讀車輛號碼之
    虞云云。惟機車於行駛中，其號牌係辨識車籍之最重要依據
    ，異議人之上開重型機車號牌係以尾部向上傾斜約達60度 (
    即號牌與路面平行線之夾角僅約30度)方式懸掛於座墊尾部
    ，有上揭編號4之採證照片在卷可憑。該車於靜止狀態時（
    如編號2之採證照片），雖可於近距離清楚辨識號牌，然因
    該號牌傾斜之角度已達約60度，故該車於行進間，依正常平
    行目視之狀態，必嚴重影響位於機車後方之交通執勤員警或
    一般用路人辨視該機車之號牌，自難認異議人上揭機車號牌
    之懸掛方式，與交通安全規則所規定之號牌應懸掛車輛後端
    之「明顯適當位置」之規定相符。
(三)異議人另辯稱：伊所附照片中另一車之車牌懸掛位置、角度
    與伊之車輛皆相同，仍可判讀該車之車牌號碼云云。惟觀以
    異議人於該照片中以紅筆圈註之重型機車，並無法知悉該車
    懸掛號牌之角度與本案系爭違規車輛之懸掛角度相同，且經
    檢視該車號牌，僅可辨識出該號牌上「B 、J 、8 、5 」四
    字，無法完整辨識出該號牌係如異議人所言之「BJY-859 」
    ，益徵號碼向上翹起確會增加他人判讀號牌之困難，是異議
    人上開所辯亦不足採。
五、綜上所述，異議人即受處分人於上揭時、地確有號牌不依指
    定位置懸掛之違規行為，是原處分機關援引道路交通管理處
    罰條例第12條第1項第7款、第2項之規定，裁處罰鍰5,400元
    並吊銷汽車牌照，核無違誤，本件異議人之異議為無理由，
    應予駁回。
據上論斷，應依道路交通案件處理辦法第19條，裁定如主文。
中    華    民    國    99    年    8     月    30    日
                  交通法庭   法  官   陳昭筠
以上正本證明與原本無異。
如不服本裁定應於送達後5日內向本院提出抗告狀。
                             書記官   黃文儀
中    華    民    國    99    年    8     月    31    日

司法院資訊處製作；財團法人民間司法改革基金會備份。
